【裁判字號】    99,交聲,711
【裁判日期】    990525
【裁判案由】    違反道路交通管理處罰條例聲明異議
【裁判全文】
臺灣士林地方法院交通事件裁定       99年度交聲字第711號
原處分機關  臺北市交通事件裁決所
異  議  人
即受處分人  粉絲谷資訊股份有限公司
代  表  人  甲○○
上列受處分人因違反道路交通管理處罰條例案件，對於臺北市交
通事件裁決所於中華民國99年5 月5 日所為之北市裁罰字第裁22
-A05YR6777號裁決，聲明異議，本院裁定如下：
    主  文
異議駁回。
    理  由
一、按禁止停車線用以指示禁止停車路段，以劃設於道路緣石正
    面及頂面為原則，無緣石之道路得標繪於路面上，距路面邊
    緣以三十公分為度；又該標線為黃實線，線寬除設於緣石正
    面者以緣石高度為準外，其餘皆為十公分；又該標線禁止時
    間為每日上午七時至夜間十一時，如有延長或縮短之必要時
    ，應以標誌及附牌標示之，道路交通標誌標線號誌設置規則
    第168 條第1 項、第2 項及第4 項定有明文。又設有禁止停
    車標誌、標線處所不得停車，道路交通安全規則第112 條第
    1 項第4 款定有明文。又道路交通管理處罰條例所稱之「道
    路」，係指公路、街道、巷衖、廣場、騎樓、走廊或其他供
    公眾通行之地方；而汽車駕駛人在設有禁止停車標線之處所
    停車者，處新臺幣（下同）600 元以上1200元以下罰鍰，道
    路交通管理處罰條例第3 條第1 款及第56條第1 項第4 款亦
    有明文。次按，汽車駕駛人違規停車而駕駛人不在場，經以
    科學儀器取得證據資料證明其行為違規，當場不能攔截製單
    舉發者，得逕行以汽車所有人為被通知人製單舉發；受舉發
    違反道路交通管理事件之被通知人，認為受舉發之違規行為
    應歸責他人者，應於通知單記載之應到案日期前，檢附相關
    證據及足資辨識、通知應歸責人之證明文件，向處罰機關告
    知應歸責人，處罰機關應即另行通知應歸責人到案依法處理
    ；逾期未依規定辦理者，仍依道路交通管理處罰條例各該違
    反條款規定處罰，道路交通管理處罰條例第7 條之2 及違反
    道路交通管理事件統一裁罰基準及處理細則第36條分別定有
    明文。是行為人如係駕駛小型車在劃設黃實線表示禁止停車
    路段違規停車而為警舉發，於舉發通知單上所載之應到案日
    期前到案聽候裁決，經處罰機關調查後仍認定其有上開違規
    行為者，依違反道路交通管理事件統一裁罰基準及處理細則
    第44條第1 項及違反道路交通管理事件統一裁罰基準表（以
    下稱基準表）之規定，應對該違規停車之行為人處以900 元
    之罰鍰。
二、本件異議人即受處分人粉絲谷資訊股份有限公司所有之車號
    為3599-DU 號自用小客車，於民國99年4 月3 日8 時34分許
    ，停放在臺北市內湖區○○○○街189 號前之劃設有黃實線
    表示禁止停車路段之道路上，因駕駛人不在場，而由臺北市
    政府警察局交通警察大隊員警以拍照之方式採證，並以受處
    分人有前揭違反道路交通管理處罰條例第56條第1 項第4 款
    規定之行為掣單舉發，嗣將前開舉發通知單送達於受處分人
    ，經受處分人於舉發通知單所載應到案日期（即99年5 月14
    日）前向原處分機關提出申訴，案經原處分機關即臺北市交
    通事件裁決所函請舉發單位即臺北市政府警察局交通警察大
    隊調查，因認受處分人確有前開違規行為，原處分機關乃以
    「在設有禁止停車標線之處所停車」之違規事實，並依道路
    交通管理處罰條例第56條第1 項第4 款、違反道路交通管理
    事件統一裁罰基準及處理細則第44條第1 項及基準表之規定
    ，於99年5 月5 日裁處受處分人罰鍰900 元等事實，此有臺
    北市政府警察局99年5 月14日北市警交大執字第0993604050
    0 號函及所檢附之採證照片、99年4 月14日北市警交大執字
    第09930962000 號函、臺北市交通事件裁決所違反道路交通
    管理事件之北市裁罰字第裁22-A05YR6777號裁決書及上開裁
    決書之送達證書等影本在卷可稽。
三、受處分人於聲明異議狀內固不否認其所有之上開車輛確於前
    揭時間停放於前述處所之事實，惟矢口否認有何違反道路交
    通管理處罰條例規定之行為，辯稱：所停放之上開道路兩側
    均畫有黃線，一側有警示牌載明黃線禁止停車期間為上課時
    間，其所停放之另一側道路自應一體適用，而本件停車時間
    為非上課期間，自無違規之情事云云。經查：受處分人於前
    述時地未在其所停放之上開車輛上，且該車輛停放於前述劃
    有黃實線表示禁止停車路段道路等事實，業為受處分人所不
    否認，並有前開現場採證照片三張在卷可參；又依受處分人
    所提出之照片所示，該警示牌上業已標示禁停時間及禁停路
    段之方位，而依受處分人於照片中所標示之警示牌及其車輛
    停放位置觀之，受處分人所有之上開車輛停放位置顯非該警
    示牌所示方位，是受處分人執此援引適用，自屬無據；觀諸
    卷附之現場採證照片觀，上開車輛所停放處所確係劃有黃實
    線，且未設有標誌或附牌，足見受處分人所有之前開車輛確
    係停放於前述設有禁止停車標線之地點無訛。是受處分人上
    開所辯，要屬事後卸責之詞，不足採信。本件事證明確，受
    處分人在禁止停車處所停車之違規行為，堪以認定。
四、綜上所述，受處分人確有於前揭時間將其所有之上開車輛停
    放於前述設有禁止停車標線路段道路之行為，自屬違反道路
    交通管理處罰條例第56條第1 項第4 款之規定，而受處分人
    於舉發通知單上所載應到案日期（即99年5 月14日）前向原
    處分機關提出申訴，是原處分機關依道路交通管理處罰條例
    第56條第1 項第4 款、違反道路交通管理事件統一裁罰基準
    及處理細則第44條第1 項及前揭基準表之規定裁處受處分人
    罰鍰900 元，經核並無違誤。本件受處分人猶執前詞，指摘
    原處分不當，自無理由，應予駁回。
據上論斷，應依道路交通案件處理辦法第19條，裁定如主文。
中    華    民    國    99    年    5     月    25    日
                        交通法庭法  官  黃雅君
如不服本裁定，應於裁定送達後五日內向本院提出抗告狀。
                                書記官  簡湘雲
中    華    民    國    99    年    5     月    25    日

司法院資訊處製作；財團法人民間司法改革基金會備份。
